臺灣臺北地方法院民事判決
109年度訴字第7410號
原      告  淞成股份有限公司

法定代理人  陳珮瑜  
訴訟代理人  曾柏鈞律師                      
被      告  媽媽餵股份有限公司


法定代理人  劉桂溱  
訴訟代理人  陳彥任律師
複  代理人  彭敬庭律師                  
上列當事人間損害賠償事件，本院於民國111年6月22日言詞辯論
終結，判決如下：
    主  文
原告之訴及假執行之聲請均駁回。
反訴及反訴假執行之聲請均駁回。
本訴訴訟費用由原告負擔；反訴訴訟費用由被告負擔。
    事實及理由
一、原告主張：兩造於民國109年6月11日成立4D Lace Baby Carrier嬰兒揹巾(下逕以揹巾稱之)之訂製契約(下稱系爭契約)，由被告分別以每件新臺幣（下同）735元、765元之價格，委託伊生產素色揹巾1000件，彩色揹巾1500件，總報酬188萬2,500元，被告並於109年6月24日交付價金55萬3,490元。兩造成立系爭契約後，因系爭商品之規格、做工及材料尚未完全確定，故未約定系爭商品之完整交貨日期，僅初步約定首批試作商品165件希望於109年7月30日交付，嗣因被告一再更改規格及材料，致伊之生產一再受阻，從而兩造嗣後約定首批系爭商品165件延後於109年8月7日交付。詎料伊於109年8月5日交付產樣後，被告竟即要求伊退回承攬報酬，且拒絕受領伊109年8月17日寄出之產品。被告拒絕受領產品，顯未盡定作人之協力義務，伊已解除系爭契約，被告自應依民法第507條第2項之規定負定作人之損害賠償貴任；伊亦得類推適用民法第226條第1項規定及依民法第231條第1項、第233條第3項、第260條等規定為各別獨立之請求權基礎，請求損害賠償。茲伊為系爭契約投入生產成本78萬8,313元，且損失可得之報酬132萬9,010元(合約報酬總額188萬2,500元，扣除被告已付55萬3,490元，為預期可得之報酬)。爰依上開規定，求為命被告給付100萬元(所受損害、所失利益各一部請求50萬元)及起訴狀繕本送達翌日起至清償日止法定遲延利息之判決。對被告所提反訴，則以：系爭契約自始未確定履行期間，於報價單中，被告僅「希望」於109年7月31日前能出貨首批165件產品，嗣因產樣多次遭被告刁難而遲誤首批交貨時間，經兩造承辦此項業務之人員即林宗勳、楊于嫻協調後，雙方同意於同年8月5日確認產樣，同年8月7日交付首批165件產品，惟伊同年8月5日交付樣本後，被告即口頭拒絕受領首批165件產品，對於突如其來之解約伊不知所措，遂以存證信函請求被告受領，並於109年8月17日寄出，遭被告拒收，足見伊並未有何給付遲延之情，反係被告受領遲延；縱伊之給付有何遲延，被告未定相當期限催告，即逕自解除契約，其解除契約亦非合法，不生解除契約之效力等語，資為抗辯。
二、被告則以：㈠兩造簽約後，原告陸續送樣均與伊指定規格有
    所落差，原告顯然無法於原定之109年7月31日提出165件揹
    巾，伊迫於無奈，遂同意將交貨期限延後至109年8月5日。
    然原告仍未於該交貨期限交貨，且其當日所送樣品依然無法
    達成伊所要求之尺寸，兩造爰於同日下午在伊辦公室達成解
    約之合意；退步言之，縱認兩造未於109年8月5日合意解約
    ，然原告未依期交貨，已構成給付遲延，伊亦已依民法第22
    9條、第254條規定解除契約。㈡系爭契約約定由原告製作揹
    巾供給伊，伊給付報酬予原告，契約性質重在財產權之移轉
    ，應屬製造物供給契約，適用民法買賣契約之規定，不適用
    承攬之規定。縱系爭契約屬承攬契約，原告依約應先完成工
    作，伊方有是否受領之問題，顯然伊受領原告所交付之揹巾
    乙事，非民法第507條所定之定作人協力義務，原告依民法
    第507條規定為請求，顯屬無稽。另伊拒絕受領，最多僅生
    債權人受領遲延責任而已，原告主張伊應負債務人給付不能
    或債務人給付遲延責任云云，均無可採。民法第260條並非
    請求權基礎，原告據此規定主張伊應負損害賠償責任，亦與
    法有違。況原告未證明所受損害之金額，縱其投入生產成本
    而受有損害，亦同時受有與原料同等價值之利益54萬3,839
    元，應依民法第216條之1規定予以扣除。且伊拒絕受領原告
    交付之165件揹巾，係因原告未提出符合伊要求尺寸之大貨
    樣，復未通知已修正，以致伊認為原告於109年8月17日交貨
    之成品仍屬尺寸不符，故拒絕收受，原告顯與有過失，應依
    民法第217條規定減輕或免除伊之賠償責任。另系爭契約既
    經伊解除，原告負有返還價金55萬3,500元之義務，伊亦得
    以上開債權主張抵銷等語，資為抗辯。並提起反訴，主張：
    系爭契約業經兩造合意解除，或由伊單方合法解除，原告應
    依民法第259條第2款規定負回復原狀之義務，返還伊已付之
    價金55萬3,500元等情，求為判決命原告給付55萬3,500元並
    加計自109年6月24日受領價金時起算之法定遲延利息。
三、經本院協同兩造進行爭點整理結果，兩造間不爭執事項如下
    (本院卷㈡第301至302頁)：
　㈠兩造前於109年6月11日成立系爭契約。
  ㈡兩造於系爭契約約定由被告指定之昱侖企業股份有限公司提
    供布料，並指定規格，由原告製作嬰兒揹巾。約定之數量、
    價格為素色嬰兒揹巾1000件、每件735元，彩色嬰兒揹巾150
    0件、每件765元。
  ㈢被告109年5月14日、5月25日提供其在市場上銷售之舊款揹巾
    成品予原告。
  ㈣被告於109年6月1日指定系爭產品規格如附表「第一版指定規
    格」(即被證1)所示，經原告於109年6月20日送樣後，被告
    於同日調整產品規格如附表「第二版指定規格」(即被證3-1
    )。因產品仍在打樣階段，大多可再行修正，故原告同意配
    合按上開指定尺寸修正。
  ㈤被告於109年6月24日交付部分價金55萬3,490元予原告。
  ㈥原告109年7月24日送樣，該次送樣與「第二版指定規格」不
    符處如附表「第二版送樣比對結果」所示(即被證4-1色框標
    示部分；被告容許誤差為1/4吋)。被告於同日就「第二版指
    定規格」新增「下擺織帶長」的規格要求(原告109年7月24
    日送樣即符合該規格)，及新增揹巾附件「口水巾長」、「
    口水巾寬」之規格要求，新增後之尺寸規格表如附表「第三
    版指定規格」所示(即被證4-1「尺寸表」)。原告同意以該
    修正後規格作為產品規格。
  ㈦原告109年8月5日送樣，被告於同日上午9時59分以LINE通訊
    軟體列出與「第三版指定規格」不符處如「第三版送樣比對
    結果」(即被證7手寫部分)所示，要求原告修正。
  ㈧原告於109年8月17日寄送系爭產品165件予被告，被告拒收。
  ㈨被告於109年8月18日委由律師發函通知原告解除系爭契約，8
    月19日送達原告。
  ㈩原告於109年8月19日委由律師發函通知被告解除系爭契約，8
    月20日送達被告。
四、本件之爭點在於：㈠本訴部分，原告以民法第507條第2項、
    民法第226條第1項(類推適用)、第231條第1項、第233條第3
    項、第260條等規定為各自獨立之請求權基礎，請求被告賠
    償其損害，有無理由？㈡反訴部分，被告以契約業經兩造合
    意或被告單方解除為由，依民法第259條第2款規定請求原告
    回復原狀返還已付之價金，有無理由？
五、原告本訴請求被告損害賠償部分：
  ㈠原告依民法第507條第2項請求損害賠償部分：
　  原告主張兩造間系爭契約屬承攬契約，應適用民法第507條
    關於定作人協力義務之規定，且被告違反該協力義務之規定
    ，應負損害賠償責任等情，為被告所否認，並以前揭情詞置
    辯。經查：
　⒈按所謂買賣者，係指當事人約定一方移轉財產權於他方，他
    方支付價金之契約；而承攬者，乃指當事人約定，一方為他
    方完成一定之工作，他方俟工作完成，給付報酬之契約。是
    承攬關係重在一定工作之完成，買賣關係則重在財產權之移
    轉。又所謂製造物供給契約，乃當事人之一方專以或主要以
    自己之材料，製成物品供給他方，而由他方給付報酬之契約
    。此種契約之性質，究係買賣抑或承攬，應探求當事人之真
    意定之，如當事人之意思重在工作之完成，應定性為承攬契
    約；如重在財產權之移轉，即應解釋為買賣契約；兩者無所
    偏重或輕重不分時，則為承攬與買賣之混合契約(最高法院1
    09 年度台上字第2980號判決意旨參照)。查依系爭契約所約
    定之內容，係由原告自備材料，按被告指定之規格、尺寸，
    製作完成揹巾產品而供給被告，兩造著重點乃在於原告是否
    能完成合於被告指定材質、尺寸規格之產品，依上說明，本
    件兩造間之系爭契約，應屬承攬契約，原告主張系爭契約應
    適用承攬之規定等情，固屬可採。
　⒉惟民法第507條第1項規定，定作人之協力行為，係指定作人
    主給付義務(凡基於承攬人履行承攬義務之對待給付，或類
    此對價關係之給付者，如定作人之給付報酬)以外，須由定
    作人供給材料或指示，或須定作人到場為一定行為或不行為
    ，始得完成者，定作人不為其行為，即無由完成工作而言(
    最高法院97年度台上字第396號判決意旨參照)。是以必定作
    人之協力事項為承攬人完成工作所不可或缺者，前開定作人
    之協力事項方屬定作人之協力義務。查兩造成立之系爭契約
    ，係約定由原告製作符合被告要求之揹巾，在原告完成揹巾
    後，始交付被告受領，是原告工作物之完成，無須被告之協
    力，被告之受領行為，自無從認屬民法第507條所定之定作
    人協力義務範圍。原告主張被告拒絕或遲延受領係違反定作
    人協力義務，應依民法第507條第2項規定負定作人之損害賠
    償責任云云，即無可採。　　
  ㈡原告依民法第226條第1項(類推適用)、第231條第1項、第233
    條第3項規定請求損害賠償部分：
　  原告固主張其寄出165件揹巾，被告無故拒絕受領，顯無繼
    續履約之意思，可推定原告將不獲報酬之給付，原告得類推
    適用民法第226條第1項關於給付不能之規定請求損害賠償；
    被告拒絕受領，亦屬受領遲延，原告得依民法第231條第1項
    、第233條第3項規定請求損害賠償云云。惟查：
　⒈按因可歸責於債務人之事由，致給付不能者，債權人得請求
    賠償損害；債務人遲延者，債權人得請求其賠償因遲延而生
    之損害；遲延之債務，以支付金錢為標的者，債權人得請求
    依法定利率計算之遲延利息；債權人證明有其他損害者，並
    得請求賠償。民法第226條第1項、第231條第1項、第233條
    第1項、第3項分別定有明文。上開規定均為債務人給付不能
    或給付遲延之規定。本件兩造係約定由原告為被告製作揹巾
    ，交由被告受領，被告拒絕受領或受領遲延，僅為權利之不
    行使，而非債務不履行，原告主張應適用或類推適用上開規
    定，令被告負債務人給付不能或給付遲延之損害賠償責任云
    云，乃嫌無據。
　⒉況承攬報酬應於工作交付時給付之，無須交付者，應於工作
    完成時給付之，此觀民法第505條第1項自明。足見承攬採報
    酬後付原則，承攬人於工作完成後，始得請求報酬。本件原
    告寄送之165件揹巾為素色揹巾，依合約價格即每件735元計
    算，報酬合計12萬1,275元，被告於簽約後預先支付報酬55
    萬3,490元(不爭執事項第㈤點)，已足敷支付該165件揹巾之
    報酬。而原告109年8月17日寄送165件揹巾經被告拒收後，
    兩造旋即於同年月18日、19日各自委請律師發函通知解約，
    此為兩造所不爭(不爭執事項第㈧、㈨、㈩點)，足見原告除上
    開165件揹巾外，並未完成其他工作，依上說明，自不發生
    被告給付報酬之義務，原告主張被告應負給付不能或給付遲
    延之損害賠償責任云云，尤屬無據。
　㈢原告依民法第260條規定請求被告損害賠償部分：
　　本件原告雖主張以民法第260條規定為獨立之請求權基礎，
    請求被告賠償其損害(本院卷㈡第419頁)，惟按原告對於被告
    起訴請求，必須在實體法上具有得向被告有所主張之法律規
    範，且其表明之原因事實完全滿足或該當於該法律規範之構
    成要件，始能獲得勝訴之判決。如為給付之訴，該法律規範
    必須在實體法上可以作為請求權基礎之完全性條文(具備構
    成要件及法律效果之法條)始足當之(最高法院108年度台上
    字第61號判決意旨參照)。民法第260條規定「解除權之行使
    ，不妨礙損害賠償之請求」等語，在於明文規定契約之解除
    對於損害賠償請求並無妨礙，尚非具有構成要件及法律效果
    之完全性條文，不足以作為當事人一方得向他方有所請求之
    法律規範，並非請求權基礎。原告依民法第260條規定請求
    被告負損害賠償責任，自屬無據。
  ㈣綜上所述，原告本訴依民法第507條第2項、民法第226條第1
    項(類推適用)、第231條第1項、第233條第3項、第260條等
    規定為請求權基礎，請求被告損害賠償，均無理由。原告既
    無從請求被告損害賠償，則兩造就損害額有關實際損害數額
    若干、是否應扣除所受利益、原告是否與有過失等爭執，及
    被告所為抵銷抗辯，即無庸另予審究，併予敘明。
六、被告反訴請求退還承攬報酬部分：
　  被告雖主張：兩造原定165件揹巾交貨期限為109年7月31日
    ，因原告送樣與指定規格有落差，無法依期交付產品，被告
    迫於無奈，同意將交貨期限延後至109年8月5日。然原告仍
    未於該期限交貨，且其當日所送樣品依然無法達成被告所要
    求之尺寸，兩造爰於同日下午在被告辦公室達成解約之合意
    ；退步言之，原告未依期交貨，已構成給付遲延，被告亦已
    依民法第229條、第254條規定解除契約，原告應依民法第25
    9條第2款規定負回復原狀之義務，返還被告已付價金55萬3,
    500元云云，然查：
　㈠被告以兩造已合意解約為由請求退還報酬部分：
　　被告主張兩造已於109年8月5日合意解除契約等情，為原告
    所否認，主張當日係被告單方面要求結束合作關係，請求原
    告退款，原告並未同意等語。被告就其主張，雖以兩造承辦
    此項業務之人員即林宗勳、楊于嫻間Line對話紀錄、楊于嫻
    於109年8月6日寄予林宗勳之電子郵件，及證人楊于嫻之證
    詞為據。然查：
　⒈林宗勳於109年8月5日當日下午親自前往被告公司協商揹巾問
    題等情，為兩造所不爭。被告抗辯楊于嫻與林宗勳其後即討
    論退還價金及購買副料等事宜，固提出Line對話紀錄為證(
    本院卷㈠第411至412頁)。然觀諸該對話紀錄，雙方主要討論
    內容係「(楊于嫻)你的外紙盒多少$ 標多少$ 說明書多少$
    。你的定數量有多少？我先把資料收集吧。(林宗勳)好。謝
    謝。(楊于嫻)我也很不好過。先這樣。訂金的部分我們會計
    要做甚麼嗎？(林宗勳)沒有。(楊于嫻)我們家珮珮會發信給
    你擬退了再通知。今天能回我嗎？你的外紙盒多少$ 標多少
    $ 說明書多少$(林宗勳)扣具可以嗎？(楊于嫻)可以。都報
    給我。(林宗勳)好。謝謝。(楊于嫻)但是不能亂加價喔。都
    先報給我。(林宗勳)都是成本。(楊于嫻)好我會轉告給對方
    。看他要不要跟你買下。(我也會鼓吹她…放心)。這點請相
    信我」、「(林宗勳)妳的廠商是在台灣製嗎？如果是大陸製
    。她就不可能買。(楊于嫻)會啦洗標可能無法！產地問題。
    你放心。其他算數量出來。(林宗勳)紙盒全部也都改為made
     in Taiwan。(楊于嫻)貼紙啊。(林宗勳)也是。(楊于嫻)明
    天搞定。這事請找不要拖。訂金部分也是。時間長了也很難
    處理。拜託」等語。對話中多為楊于嫻請求林宗勳儘速配合
    辦理提供材料成本資訊、退還價金等事宜，林宗勳方面則對
    於材料能否順利轉售多有顧慮，對退還價金亦無甚多回應，
    原告稱當時係被告單方要求不繼續合約，非原告願意解約等
    情，非無可採。參以林宗勳於翌日上午8時23分、36分猶傳
    訊息表示「小嫻，請教一下，目前妳看我的成品滿意度有90
    %。尺寸沒到一模一樣。是否可與妳老板討論我降20%給妳們
    」、「成品沒有安全疑慮，是否可往這方面思考呢？」等情
    ，尤難認林宗勳於109年8月5日確有表示不願繼續合約之意
    。
  ⒉被告雖另以楊于嫻於109年8月6日寄予林宗勳、記載「非常感
    謝您投入的時間與心力。雖然我們都竭盡所能的去配合對方
    …真的無法勉強收貨〜」、「但經過昨天您當面告知無意願再
    製作下去，也允諾會退回該批貨款訂金」、「老闆也希望大
    家能放下該事件，進行其他工作，不於予追究責任」等語之
    電子郵件為據(調字卷第27頁)，主張楊于嫻以該電子郵件與
    林宗勳討論詳細退價金之事宜。然該電子郵件係於該日下午
    4時9分許發送，乃在林宗勳同日上午傳訊息表示希望雙方能
    繼續合約之後；且對於該電子郵件內容，林宗勳並未予以回
    覆，亦經兩造一致陳述在卷(本院卷㈡第221至222頁)，自不
    能以楊于嫻單方於信中提及林宗勳表示無意願繼續合約等情
    ，即謂兩造已於109年8月5日合意解除契約。
  ⒊至證人楊于嫻於本院審理中雖證稱林宗勳於109年8月5日對其
    表示要放棄訂單等語。然查，就當日洽談經過，該證人先證
    稱：「因為我們發現他的大貨尺寸不符合，林先生在8月5日
    到公司『跟我們老闆討論』，希望我們老闆可以接受這批大貨
    。但是林先生說尺寸不能修改，我們沒辦法接受，林先生說
    那要放棄做這筆訂單、訂金退還給我們，然後我們就在討論
    怎麼幫他處理已經採買的扣具、材料等」等語（本院卷㈡第2
    41頁）；後稱「他有到公司，『有沒有直接當面跟我老闆討
    論，我不記得了』。我知道我老闆不接受，『我有轉達給林先
    生』說尺寸不合就沒有辦法接受，林先生就跟我說他要放棄
    訂單」等語（本院卷㈡第242頁）。關於林宗勳究係如何與被
    告達成解約合意，所述前後不一，且該證人為被告之受僱人
    ，立場是否中立，亦非能無疑。參以原告主張其為生產系爭
    揹巾已採購產品材料70萬8,313元，且或係為系爭產品而採
    購之特定尺寸、或已配合產品尺寸進行裁減、或已印有被告
    商標、或已標明系爭產品之說明内容，鮮有轉售可能等情，
    乃提出統一發票、發貨單、估價單、收據、銷貨單、客戶應
    收帳對帳明細表、銷貨憑單、客戶對帳單、應收帳明細表、
    出貨單及材料照片為證(調字卷第41至55頁、本院卷㈡第323
    至333頁)，證人楊于嫻證稱原告願無條件放棄訂單、將已收
    取55萬3,490元報酬退還，而自行負擔70萬8,313元材料成本
    暨相關製造成本之損失等情，是否能謂合於當日洽談之內容
    ，亦非能無疑。自不能以證人楊于嫻證稱林宗勳於109年8月
    5日表示放棄訂單等情，即認兩造已於當日合意解除契約。
  ⒋況佐以109年8月5日林宗勳至被告公司洽談後，被告猶於同年
    月11日委任律師發函限期請原告交付揹巾，有被告提出之律
    師事務所函可稽(本院卷㈠第79頁)，該律師函主旨記載「為
    敝當事人英屬維京群島商媽媽餵股份有限公司臺灣分公司(
    下稱媽媽餵公司)函請貴公司於函到3日依約交付媽媽餵公司
    所訂購 4D Lace-Up Baby Carrier-素色1,000件及 4D Lace
    -Up Baby Carrier-迷彩印花1,500件，否則媽媽餵公司將依
    法解除與貴公司間就系爭商品之訂購契約」等語，表明催告
    原告依約履行之意旨甚明，並無隻字提及兩造曾合意解約之
    事。倘若兩造於109年8月5日已有解除契約之合意，被告當
    無委任律師發函時，不敘明合意解約之事，反催告原告限期
    履約之理。益徵被告主張兩造已於109年8月5日合意解約乙
    情與客觀事實不符，難認可採。
  ⒌綜上，被告主張系爭契約業經兩造合意解除等情，核無足採
    ，被告執此主張原告應負解約後回復原狀即退還承攬報酬之
    義務云云，即屬無據。
　㈡被告以系爭契約經其單方解除為由請求退還承攬報酬部分：
　⒈按給付有確定期限者，債務人自期限屆滿時起，負遲延責任
    ；給付無確定期限者，債務人於債權人得請求給付時，經其
    催告而未為給付，自受催告時起，負遲延責任；前項催告定
    有期限者，債務人自期限屆滿時起負遲延責任。契約當事人
    之一方遲延給付者，他方當事人得定相當期限催告其履行，
    如於期限內不履行時，得解除其契約，民法第229條、第254
    條分別定有明文。故除法律別有規定或契約另有約定者外，
    必債務人已負遲延責任後，經債權人再定相當期限催告其履
    行而不履行，債權人始得以債務人給付遲延為由解除契約（
    最高法院108年度台上字第1118號判決意旨參照）。
　⒉被告主張原告未於109年8月5日履約期限交付165條嬰兒揹巾
    ，且經被告依法催告後仍未依債之本旨為給付，被告得依民
    法第229條、254條解除系爭契約云云，為原告所否認，並以
    前揭情詞置辯。查關於165件揹巾之約定履行期限，原告主
    張為109年8月7日，被告則主張為109年8月5日，依兩造主張
    之事實，該165件揹巾係屬給付有確定期限之債務甚明，不
    論約定期限為109年8月5日或109年8月7日，原告並未依期交
    貨，此為原告所是認，原告於交貨期限屆至後，固應負遲延
    責任。然依上規定及說明，須被告再定相當期限催告其履行
    而不履行，被告始得以原告給付遲延為由解除契約。查被告
    於109年8月11日委請律師發函催告原告函到3日內交付揹巾
    ，原告則於同年月17日交付165件揹巾等情，為兩造所不爭
    。酌以兩造雖約定109年8月7日交貨，但被告於109年8月5日
    送樣後表明原告樣品不合指定規格，其後雙方就產品之送樣
    再無明確之討論，難期原告自109年8月5日送樣未符規格後
    ，即開始製作成品，則被告催告原告函到3日內直接完成165
    件成品並送達被告，就產品製程及運送所需時間而言，所定
    3日期限難謂相當，原告於109年8月17日交付產品，應認已
    在被告催告後之相當期間內提出給付，並無經催告不履行之
    情事。被告逕行解除契約，難認合於民法第254條解除契約
    之要件，自不生解除契約之效力。
　⒊從而，被告以系爭契約經其單方解除為由，主張原告應負解
    約後回復原狀即退還承攬報酬之義務云云，亦屬無據。  
七、綜上所述，原告本訴依民法第507條第2項、民法第226條第1
    項(類推適用)、第231條第1項、第233條第3項、第260條等
    規定請求被告賠償100萬元及起訴狀繕本送達翌日起至清償
    日止之法定遲延利息，為無理由，應予駁回。被告反訴請求
    原告給付55萬3,500元及109年6月24日起至清償日止之法定
    遲延利息，亦為無理由，應予駁回。兩造假執行之聲請均因
    訴之駁回而失所依附，應併予駁回。　　
八、本件事證已臻明確，兩造其餘攻擊防禦方法及未經援用之證
    據，經審酌後核與判決結果不生影響，爰不一一論述，附此
    敘明。
九、訴訟費用負擔之依據：民事訴訟法第78條。
中　　華　　民　　國　　111 　年　　7 　　月　　15　　日
                  民事第八庭  法　官　鄧晴馨
以上正本係照原本作成。
如對本判決上訴，須於判決送達後20日內向本院提出上訴狀。如
委任律師提起上訴者，應一併繳納上訴審裁判費。
中　　華　　民　　國　　111 　年　　7 　　月　　15　　日
                              書記官  林鈞婷
附表：(✓表符合或在容許誤差範圍)　　　
編號 第一版指定規格  第二版之指定規格及原告之第二版送樣  第三版之指定規格及原告之第三版送樣    第二版指定規格 第二版送樣比對結果 第三版指定規格 第三版送樣比對結果 1. 帽子寬(中間量) 10又3/4吋 同左規格 ✓ 同左規格 ✓ 2. 帽子長(平量)  9又1/4吋 同左規格 ✓ 同左規格 ✓ 3. 帽子長(拉量) 12吋 同左規格 ✓ 同左規格 ✓ 4. 帽帶寬*長 1吋*7吋 同左規格 ✓ 同左規格 ✓ 5. 大身上段A 3又1/8吋 同左規格 ✓ 同左規格 ✓ 6. 大身中段B 4吋 大身上段B 4吋 ✓ 同左規格 ✓ 7. 大身下段C 11吋 大身上段C 11吋 ✓ 同左規格 ✓ 8. 背帶寬  6又3/4吋 肩帶寬  6又3/4吋 少1/2吋 同左規格 ✓ 9. 背帶(本布)  19又3/4吋 肩帶(本布) 19又1/2吋 多1吋 同左規格 ✓ 10. 背帶(延伸段)長*寬 6又1/2吋*2又1/2吋 肩帶(延伸段)長*寬 7吋*2又1/2吋 ✓ 同左規格 ✓ 11. 背帶(織帶)  48吋 肩帶織帶總長 48吋 少5吋 同左規格 少5吋 12. 口袋袋蓋寬  1又1/2吋 袋身開口高  1又1/2吋 ✓ 同左規格 ✓ 13. 口袋高  7又1/2吋 袋身開口長  7又1/2吋 少1/2吋 同左規格 少1/2吋 14. 打摺深度  2又1/2吋 袋身打折深度 2又1/2吋 多1/2吋 同左規格 多1/2吋 15. 兩側恆溫布底寬 3/4吋 兩側恆溫布外露寬 3/4吋 ✓ 同左規格 ✓ 16. 大身底寬G 13吋 大身底寬G 13吋 ✓ 同左規格 少1/2吋 17. EVA高度  4又1/4吋 EVA高 4又1/4吋 ✓ 同左規格 ✓ 18. EVA長度H 24又3/4吋 EVA上彎量長 25又1/4吋 ✓ 同左規格 ✓ 19. EVA織帶寬*長  2吋*19吋 EVA下彎量長 20又1/2吋 ✓ 同左規格 ✓ 20.  袋身最寬  14又1/4吋 少1/2吋 同左規格 少1吋 21.    下擺織袋長(單) 20吋 ✓ 22.    口水巾長 8吋 ✓ 23.    口水巾寬 4又3/4吋 ✓